臺灣臺北地方法院民事裁定
111年度國字第6號
原      告  蔣敏洲  
上列原告與被告台灣司法院間請求國家賠償事件，本院裁定如下
：
    主  文
原告應於本裁定送達七日內，具狀補正附表所示事項，逾期未補
正即駁回其訴。
    理  由
一、按起訴，應以訴狀表明當事人及法定代理人、訴訟標的及其
    原因事實、應受判決事項之聲明，提出於法院為之，民事訴
    訟法第244條第1項定有明文。又所謂「訴訟標的」，係指原
    告為確定私權，以訴之方式請求法院對其主張之法律關係加
    以判決者而言，且訴訟標的之法律關係，應附隨原因事實為
    主張；而所謂「應受判決事項之聲明」，即原告請求法院應
    為如何判決之聲明，倘有欠缺，將無法特定審理及判決效力
    之範圍。再按原告之訴，有起訴不合程式或不備其他要件之
    情形者，依其情形可以補正，經審判長定期間命其補正而不
    補正者，法院應以裁定駁回之；原告之訴，有當事人不適格
    或欠缺權利保護必要、依其所訴之事實，在法律上顯無理由
    情形之一者，法院得不經言詞辯論，逕以判決駁回之，但其
    情形可以補正者，審判長應定期間先命補正，民事訴訟法第
    249條第1項第6款、第2項第1、2款亦有明定。
二、經查：
  ㈠原告提起本訴，於民事起訴狀上所記載被告「台灣司法院」
    並非我國中央或地方政府機關之正確名稱，其所載被告名稱
    顯然有誤。且其訴之聲明第1項雖請求被告「台灣司法院」
    給付損害賠償，然其訴狀所載原因事實均係主張臺灣臺中地
    方法院之承審法官未依法律程序處理案件，致其權益受有損
    害等情，並未指出其所述被告機關有何公務員有何具體違法
    行為造成其受損，其聲明與原因事實間顯缺乏一貫性，本院
    亦無法確認審判對象為何人，原告自應補正「正確」之被告
    機關名稱及訴之聲明、「具體的」損害賠償原因事實以及相
    關法律依據。
  ㈡原告訴之聲明第3項記載：「依法官法依職務監督上級機關職
    權立案調查」等語，然所為聲明顯非具體、特定、明確，且
    起訴狀事實理由欄中亦未記載相關之請求原因事實以及法律
    依據為何，應一併說明之。
　㈢按依國家賠償法請求損害賠償時，應先以書面向賠償義務機
    關請求之；請求權人因賠償義務機關拒絕賠償，或協議不成
    立而起訴者，應於起訴時提出拒絕賠償或協議不成立之證明
    書，國家賠償法第10條第1項、同法施行細則第37條第1項定
    有明文。本件原告起訴狀所附證據中之「司法院拒絕賠償書
    」並非完整，本院無法核對起訴範圍是否已經先經過前開書
    面求償程序，依上揭規定，原告應補正於起訴前以書面向賠
    償義務機關請求，經賠償機關拒絕賠償或協議不成立之「完
    整」且「清晰」的證明書。
三、提出書面證據請提出「完整」且「清晰」的影本，證據應依
    順序編號（原證1、原證2、原證3……依此類推），請勿重複
    編號。原告於民事起訴狀所附書面證據多僅有該文書的第1
    、2頁節本，且所提出影本於左右側均有黑影，導致部分文
    字無法清晰辨識。請原告就全部證據全數重新提出「完整」
    且「清晰」的影本，並且重新編號，請注意一個號碼對應一
    個證據，編號勿重複。
四、茲依民事訴訟法第249條第1項但書、第2項但書，裁定如主
    文。
中　　華　　民　　國　　111 　年　　2 　　月　　21　　日
                  民事第六庭  法  官  石珉千
以上正本係照原本作成。
本裁定不得抗告。
中　　華　　民　　國　　111 　年　　2 　　月　　22　　日
 　　　　　　　　　           書記官  徐嘉霙

附表：應補正事項
一、請特定被告為何人，並補正正確之被告機關名稱、請求給付
    損害賠償之具體原因事實以及相關法律依據。
二、具體表明訴之聲明第3項請求之訴訟標的即請求權以及其原
    因事實，並於聲明中特定應受判決事項之聲明範圍。　
三、請提出完整且清晰之司法院拒絕賠償書；倘本件原告主張之
    賠償義務機關並非司法院，亦請補正於起訴前以書面向賠償
    義務機關請求，經賠償機關拒絕賠償或協議不成立之相關證
    明資料。
四、重新提出「完整」且「清晰」的證據影本，並且重新編號，
    請注意一個號碼對應一個證據，編號勿重複。